【裁判字號】    91,上訴,3842
【裁判日期】    920130
【裁判案由】    毒品危害防制條例
【裁判全文】
臺灣高等法院刑事判決                          九十一年度上訴字第三八四二號
    上  訴  人
    即  被  告  甲○○  男  民.
右上訴人因毒品危害防制條例案件，不服臺灣臺北地方法院九十一年度訴緝字第一九
六號，中華民國九十一年十一月二十七日第一審判決（起訴案號：臺灣臺北地方法院
檢察署九十一年度毒偵字第二八五號）提起上訴，本院判決如左：
    主  文
上訴駁回。
    事  實
一、甲○○曾因施用毒品案件，經原審分別以八十八年毒聲字第三一０五號及八十九
    年毒聲字第一九００號裁定送觀察、勒戒後，均認無繼續施用毒品之傾向，分別
    由臺灣臺北地方法院檢察署檢察官於民國（下同）八十八年十二月二十七日以八
    十八年度毒偵字第一二九六號及八十九年八月三十一日以八十九年度毒偵字第二
    一五一、二四三七、二五六四號處分不起訴確定。復於九十年二月一日採尿前九
    十六小時內之某時，在不詳處所施用第二級毒品安非他命一次，經原審法院以九
十年度毒聲字第一一七九號裁定強制戒治後，由臺灣臺北地方法院檢察署檢察官
    聲請簡易判決處刑，經原審法院於九十年七月三日以九十年度簡字第一六六三號
    刑事簡易判決判處有期徒刑四月確定，嗣甲○○因未到案執行致遭通緝，仍不知
    戒絕，復於九十年十一月四日晚上某時許，在台北市○○○路○段九十九號二樓
    ，施用第一級毒品海洛因及第二級毒品安非他命各一次，迨九十年十一月五日上
    午五時三十分許，在基隆市○○○路一巷十號前為警查獲，扣得殘留第一級毒品
    海洛因針筒一支及第二級毒品安非他命一包（驗後淨重０．三四公克，包裝重０
    ．二一公克）。
二、案經基隆市警察局第三分局報請臺灣基隆地方法院檢察署呈請臺灣高等法院檢察
    署核轉臺灣臺北地方法院檢察署檢察官偵查起訴。
    理  由
一、右揭事實，業據被告供承不諱，並有殘留第一級毒品海洛因針筒一支及第二級毒
    品安非他命一包（驗後淨重０．三四公克）扣案為憑。被告於九十年十一月五日
    獲案時經警採取其尿液送驗結果，發現呈安非他命及嗎啡之陽性反應，有法務部
    調查局九十年十二月二十六日（九０）陸（一）字第九００八二八七九號檢驗通
    知書及基隆市衛生局基衛檢字第一二九七二號檢驗成績書各一紙在卷可稽。前開
    毒品經送鑑定結果，係第二級毒品安非他命（驗後淨重０．三四公克，包裝重０
    ．二一公克），另針筒一支，有第一級毒品海洛因殘留，亦有法務部調查局九十
    一年十一月十九日調科壹字第０九一００七五０一二０號檢驗通知書乙紙在卷足
    憑。
二、被告曾因施用毒品案件，經原審分別以八十八年毒聲字第三一０五號及八十九年
    毒聲字第一九００號裁定送觀察、勒戒後，均認無繼續施用毒品之傾向，分別由
    臺灣臺北地方法院檢察署檢察官於八十八年十二月二十七日以八十八年度毒偵字
    第一二九六號及八十九年八月三十一日以八十九年度毒偵字第二一五一、二四三
    七、二五六四號處分不起訴確定。嗣復於九十年二月一日採尿前九十六小時內之
    某時，在不詳處所施用第二級毒品安非他命一次，經原審法院以九十年度毒聲字
    第一一七九號裁定強制戒治後，由臺灣臺北地方法院檢察署檢察官聲請簡易判決
    處刑，經原審法院於九十年七月三日以九十年度簡字第一六六三號刑事簡易判決
    判處有期徒刑四月確定，其後甲○○因未到案執行致遭通緝，有臺灣高等法院被
    告全國前案紀錄表、前開不起訴處分書及判決書各乙份在卷足憑，是以被告於前
    開二案件不起訴處分確定及判決確定後，五年之內第四次犯有施用第一級毒品海
    洛因及第二級毒品安非他命，事證至為明確，犯行洵堪認定。
三、核被告所為，係犯毒品危害防制條例第十條第一項之施用第一級毒品罪及同條第
    二項之施用第二級毒品罪。被告持有第一級毒品海洛因及第二級毒品安非他命之
    低度行為，分別為施用第一級毒品海洛因及第二級毒品安非他命之高度行為所吸
    收，均不另論罪。所犯前開二罪，犯意各別，罪名互殊，應予分論併罰。
四、原審基於前述理由，因依毒品危害防制條例第十條第一項、第二項、第十八條第
    一項前段，刑法第十一條、第五十一條第五款各規定，於審酌被告之犯罪動機、
    目的、手段、品行、智識程度及前有施用毒品前科，經觀察勒戒及判決確定後，
    仍不知戒絕，再次施用，意志不堅，惟念其犯罪後尚知坦承犯行，態度良好等一
    切情狀，分別量處有期徒刑十月及七月，並定其應執行刑為有期徒刑一年四月，
    暨以扣案之第二級毒品安非他命一包（驗後淨重０．三四公克）係屬第二級毒品
    ，另針筒一支，因殘留有海洛因，已無法從中剝離，為第一級毒品，均應依毒品
    危害防制條例第十八條第一項前段之規定，併予宣告沒收銷燬之。至鑑驗耗去之
    毒品因已滅失，自屬無庸宣告沒收，並就移送併案部分（如後述），如何與本件
    論罪科刑部分之施用第一級毒品海洛因犯行無裁判上一罪之連續犯關係，而無從
    併予審理等情，詳為論述。核其認事用法，俱無違誤，量刑亦甚允洽。被告上訴
    意旨，指摘原判決量刑過重，為無理由，應予駁回。
五、移送併案意旨（臺灣高雄地方法院檢察署九十一年毒偵字第五五四四號）略以：
    被告基於概括之犯意，自九十一年七月間某日起至同年八月十六日止，在高雄縣
    鳳山市其租屋處，連續施用第一級毒品海洛因多次。嗣於同年八月十八日下午七
    時五十分許，在高雄市○○區○○路與澄清路口為警查獲，因認被告此部分亦涉
    犯毒品危害防制條例第十條第一項之施用第一級毒品罪嫌云云。惟按刑法連續犯
    必須行為人主觀上基於概括之犯意，亦即行為人之多次犯罪行為，須自始均在一
    個預定犯罪計劃之內，出於主觀上始終同一犯意之進行，始足當之，並非一有多
    次犯同一罪名之罪，即概論以連續犯。經查：前開併案所指被告違反毒品危害防
    制條例之行為時間，係自九十一年七月間某日起至同年八月十六日止，與本案被
    告施用第一級毒品海洛因之時間即九十年十一月四日，相距達八個多月之久，時
    間並非緊接，且前後行為之地點，一為高雄市，一為台北市，相隔甚遠，難認被
    告對於施用第一級毒品海洛因之該二部分行為，主觀上係基於概括之犯意反覆為
    之，是該併案部分與本件論罪科刑部分之施用第一級毒品海洛因犯行即無裁判上
    一罪之連續犯關係，本院自屬無從併予審判，應退由檢察官另為妥適處理，附此
    敘明。
據上論斷，應依刑事訴訟法第三百六十八條，判決如主文。
本案經檢察官李良忠到庭執行職務。
中      華      民      國    九十二    年      一      月     三十     日
                              台灣高等法院刑事第六庭
                                  審判長法  官  陳  春  秋
                                        法  官  王  麗  莉
                                        法  官  高  明  哲
右正本證明與原本無異。
施用第一級毒品部分如不服本判決應於收受送達後十日內向本院提出上訴書狀，其未
敘述上訴之理由者並得於提起上訴後十日內向本院補提理由書（均須按他造當事人之
人數附繕本）。
施用第二級毒品部分不得上訴。
  書記官  李  垂  福
中      華      民      國    九十二    年      一      月     三十     日
附錄本案論罪科刑法條全文：
毒品危害防制條例第十條：
施用第一級毒品者，處六月以上五年以下有期徒刑。
施用第二級毒品者，處三年以下有期徒刑。


司法院資訊處製作；財團法人民間司法改革基金會備份。
